# 《瑞华研究》问题5-3-14 （母公司从外部借款后转借给子公司的利息资本化问题）抵销分录

提问人：1226829524 时间：2021-12-07 14:13:08
老师您好：问题5-3-14（母公司从外部借款后转借给子公司的利息资本化问题）中的抵销分录问题
问题简述：
[size=14.6667px] 母公司从外部借款后转借给子公司，子公司将其利息资本化，在合并报表层面能否将子公司层面已资本化的利息不作抵销处理？
如果上述条件均符合，则可以认为在合并报表层面，就是合并集团借入专门借款用于符合资本化条件的资产的购建。相应地，在合并财务报表层面所确认的相关在建工程或固定资产价值中，仍应保留该项资本化的利息。但是对于本金的借入、偿还和利息收付等环节在母子公司之间产生的资金流动和内部往来余额，在母公司编制合并财务报表时，仍应按照常规方法予以抵销处理。
如果上述条件均符合，但母公司转借给子公司的借款与母公司从外部借入的款项之间存在利息差的，则在编制合并报表时，应将利息差部分对应的资本化利息作为内部交易未实现损益予以抵销。 我的问题是：
相关抵销分录是不是如下：
抵销分录为：
母公司 借：其他应收款 贷：财务费用子公司 借：在建工程 贷：其他应付款 合并抵销时： 借：财务费用 （利息收入） 借：在建工程 （差额）相当于是多确认的资本化利息支出金额 贷：财务费用 (实际利息支出)请老师指教，多谢。

回答人：chenyiwei
如果总体上符合合并报表层面利息资本化的条件，只是母公司转借给子公司的借款与母公司从外部借入的款项之间存在利息差的抵销，则直接按需抵销的息差做抵销分录：借：财务费用——利息收入，贷：在建工程即可。